臺灣高等法院交通事件裁定　　　　　　 94年度交抗字第590號
抗　告　人
即受處分人　　　　甲○○
上列抗告人因違反道路交通管理處罰條例案件，不服台灣士林地
方法院，中華民國94年7月11日所為第一審裁定（94年度交聲字
第247號），提起抗告，本院裁定如下：
    主  文
抗告駁回。
    理  由
壹、原裁定以：
一、按汽車駕駛人，駕駛汽車有違反本條例之行為，經交通勤務
    警察制止時，不聽制止或拒絕停車接受稽查而逃逸者，處新
    臺幣（下同）3,000元以上6,000元以下罰鍰，並記違規點數
    1點，道路交通管理處罰條例第60條第1項、第63條第1項第1
    款分別定有明文。
二、原處分意旨略以：車號FWE─917號重型機車，於民國（下同
    ）94年1月29日下午3時20分許，在臺北縣淡水鎮○○路、中
    山路路口，有未依規定2段式左轉之交通違規（因該路段違
    規者甚多，交通局欲改以更明確的標示以資提醒，故將該部
    分舉發註銷），經警指揮制止，該車駕駛拒絕停車而逃逸，
    為警製單逕行舉發，依道路交通管理處罰條例第60條第1項
    、第63條第1項第1款之規定裁處罰鍰3,000元，並記違規點
    數1點。
三、原聲明異議意旨略以：舉發當日伊正在友人家中泡茶，舉發
    單上所指之人、地、時、物未根據事實，無憑無證，爰依法
    聲明異議，請求撤銷裁罰云云。
四、經查：
  (一)異議人甲○○於前揭時間騎乘上開車輛行經臺北縣淡水鎮○
    ○路、中山路路口時，未依規定2段式左轉，經值勤員警黃
    瑞明以吹哨及使用指揮棒之方式制止，仍未聽從而違規直接
    迴轉後逃逸等情，有臺北縣政府警察局北縣警交字第C00000
    000號舉發違反道路交通管理事件通知單影本1紙在卷可稽，
    並經證人即舉發本件違規之員警黃瑞明於原審結證稱：「（
    當時你是在何路口執勤？）是在中山路與中正路交岔口，淡
    水捷運站前。」、「（是否可繪出你當時的正確位置？）可
    以（證人當庭繪製位置圖）。」、「（受處分人如何違規？
    ）受處分人當時騎乘機車在中正路的最左側車道，當時受處
    分人是要從最左側車道迴轉到淡水捷運站方向。」、「（是
    否有攔停？）有，當時我們有吹哨子及用指揮棒，指示受處
    分人該路段不可以迴轉，並且示意受處分人到停等區待轉，
    但是受處分人還是直接迴轉，受處分人迴轉後，就直接往前
    騎，就沒有回頭。」、「（你發現受處分人違規情節，你是
    如何登錄？）我是先記下車號，我們看到的是紅色山葉牌的
    機車，特徵及違規時間及違規路口，回去之後再用警用電腦
    去查詢車主資料，再逕行舉發。」、「（你所站的地方離受
    處分人違規迴轉地點大約多遠？）大約10幾公尺。」、「（
    依當天的情況是否可以很清楚的看到受處分人的車號？）可
    以。」等語明確（見原審94年4月28日訊問筆錄），及提出
    現場照片4幀以資佐證。衡諸證人黃瑞明為臺北縣政府警察
    局淡水交通分隊之警員，與異議人素不相識，復無怨隙，應
    無甘冒觸犯偽證重罪，故意構詞誣陷異議人之可能；且參以
    本件舉發時間為下午3時20分許，天色未暗，證人黃瑞明與
    異議人之距離約10多公尺，應在視力足以辨識車牌之範圍內
    ，及其目睹之車型廠牌確與原審查得車號FWE─917號機車之
    車籍資料相符等情，亦可排除誤認之可能。從而，證人黃瑞
    明上開證詞，應可採信。
  (二)再者，本件交通違規事件之舉發，雖未拍攝照片以資佐證，
    然違反道路交通管理處罰條例之案件，原不以照片為唯一之
    證據方法，且本件違規情形既經證人即舉發員警黃瑞明到庭
    具結以擔保其供述之真實性，核其證詞復無虛偽謬誤可指，
    自不能單以未拍照存證即否定其違規之事實。又按，汽車駕
    駛人之行為有不服指揮稽查而逃逸之情形，當場不能或不宜
    攔截製單舉發者，得對汽車所有人逕行舉發處罰。前開逕行
    舉發，應記明車輛牌照號碼、車型等可資辨明之資料，查明
    汽車所有人姓名或名稱、住址後，製單舉發處罰，道路交通
    管理處罰條例第7條之2第1項第4款、第2項定有明文。查本
    件異議人於前揭時、地，未依規定2段式左轉，經值勤員警
    黃瑞明以吹哨及使用指揮棒之方式制止，仍未聽從而違規直
    接迴轉後逃逸，因事出突然，值勤員警黃瑞明不及拍照採證
    或以其他方式攔停，遂將該違規機車之車型、特徵、車號先
    行記下，並核對電腦資料無誤後，始行舉發等情，業據證人
    黃瑞明到庭結證詳確，已如前述，是揆諸上開規定，值勤員
    警黃瑞明逕行舉發，於法自無不合，併予敘明。
  (三)綜上所述，本件異議人未依規定2段式左轉，且不聽交通勤
    務警察黃瑞明制止，仍直接違規迴轉後逃逸之違規事實，事
    證明確，堪以認定。原處分機關依道路交通管理處罰條例第
    60條第1項及第63條第1項第1款之規定，裁處異議人罰鍰3,0
    00元，並記違規點數1點，核無不當，本件異議為無理由，
    應予駁回。
貳、經核原裁定上開認事用法，洵無違誤。抗告意旨略以：前述
    違規並非事實，亦無相關證據可資佐證；另原審僅採警員之
    證詞為據，且車籍等資料員警隨手可得，原審並無事實根據
    可資為裁定云云。惟查，本件交通違規事件之舉發，雖無拍
    攝照片以資參照，然違反道路交通管理處罰條例之案件，本
    即不以照片為唯一之證據方法，且本件違規情形復經證人即
    舉發員警黃瑞明於原審具結以擔保其供述之真實性，自不能
    單以未拍照存證即否定抗告人違規之事實。又查，汽車駕駛
    人之行為有不服指揮稽查而逃逸之情形，當場不能或不宜攔
    截製單舉發者，得對汽車所有人逕行舉發處罰，前開逕行舉
    發，應記明車輛牌照號碼、車型等可資辨明之資料，查明汽
    車所有人姓名或名稱、住址後，製單舉發處罰，前已述及，
    茲車號FWE─917號機車之車籍資料確為抗告人所有，並經舉
    發員警黃瑞明於原審到庭說明抗告人違規經過具結作證明確
    ，又無其他任何事證顯示有誤認或誣陷抗告人之可能。從而
    ，原審裁定駁回抗告人不服原處分之聲明異議，經核並無不
    當，抗告意旨仍執在原審相同陳詞而指摘原裁定，為無理由
    ，應予駁回。
據上論斷，應依道路交通案件處理辦法第26條，刑事訴訟法第41
2條，裁定如主文。
中　　華　　民　　國　　94　　年　　8 　　月　　16　　日
　　　　　　　　　刑事第十三庭  審判長法　官  劉景星
                                      法  官  李春地
                                      法  官  陳志洋
以上正本證明與原本無異。
不得再抗告。
                                      書記官  王韻雅
中　　華　　民　　國　　94　　年　　8 　　月　　18　　日
